臺灣臺中地方法院刑事裁定　　　　　　 100年度聲判字第10號
聲　請　人　吳逸俊
代　理　人　李振祥律師
被　　　告　楊慧真
上列聲請人因被告涉嫌過失傷害案件，不服臺灣高等法院臺中分
院檢察署檢察長駁回再議之處分（100 年度上聲議字第69號），
聲請交付審判，本院裁定如下：
    主    文
聲請駁回。
    理    由
一、聲請交付審判意旨略以：一、查被告楊慧真於民國98年07月
    14日下午14時許駕駛車號0536－TY自小客車由大連路沿安順
    東5街往瀋陽路方向直行，行至旅順路與安順東3街口時，竟
    疏於注意已行至交叉路口應為減速慢行，並應作隨時停車之
    準備，且應依燈號行進暨禮讓右方車先行等之規定而高速強
    行通過以致其所駕自小客車之車頭撞擊聲請人所騎乘後載乘
    客黎氏詩由山西路沿旅順路往梅川東路行駛依燈號行進適而
    行至該路口之IML－292號機車左側，致聲請人及其後載乘客
    黎氏詩當場人車倒地，而致聲請人受有: (一)雙側上下肢及
    顏面擦傷與挫傷；(二)左側顏面撕裂傷等傷害，及乘客黎氏
    詩亦因此身受有多處擦傷與挫傷，前聲請人為此對以被告提
    出過失傷害告訴時，並提出有可為證據之：(一)道路交通事
    故現場圖 (二)交通事故照片 (三)診斷證明書等證物。二、
    然台灣台中地方法院檢察署之檢察官在以聲請人對被告所提
    出過失傷害之告訴案件偵查程序中，並未詳視諸如被告所駕
    自小客車之車頭撞擊聲請人機車左側後損壞及肇事後車輛停
    置等足為呈現被告確有過失之交通事故現場照片，僅依本件
    車禍經送請鑑定由於號誌情況雙方各執一詞，經決議：「不
    予鑑定」之結論，而，概以「罪證有疑，利於被告」之證據
    法則為由，遽對被告為之不起訴處分，顯有錯誤。三、從而
    在以道路交通案件處理辦法第三十條即明訂有：「檢察官或
    交通法庭受理道路交通刑事案件，應注意就與犯罪有關之車
    輛性能、駕駛技術等有關事項，命行鑑定」之規定，然此條
    文之訂立係為能令受訴法院了解違反道路交通安全規則情節
    之輕重，而為妥慎之處理，然今以本件車禍事故涉訟之本案
    ，雖曾經送請鑑定由於號誌情況雙方各執一詞，經決議為「
    不予鑑定」，惟此尚難認被告毫無過失亦或由此推定被告並
    無違反道路交通安全規則；況按我國刑事訴訟，係採真實發
    現之實質主義，對於被訴之事實為求發現真實，檢察官自應
    審視相關證物及告訴內容為其必要之調查，俾明真相，現由
    聲請人所提出台中市警察局所製作之交通事故照片黏貼紀錄
    表照片編號4、5、6、8之照片中，即可明確察知係被告駕駛
    車輛之車頭撞擊聲請人所騎乘機車之左側，且就兩造輛撞擊
    之位置及車輛受損之情形，以肉眼觀察不難判斷被告駕車行
    至車禍事故現場之路口其車速甚快，否則被告所駕車號0536
    －TY自小客車之車頭部份當無受損如此之嚴重，由此足徵被
    告駕車行至車禍事故現場之路口確有違反道路交通安全規則
    之駕駛汽車行至交叉路口應減速慢行，並應作隨時停車之準
    備之規定，且被告疏於注意未減速之結果與本件車禍事故之
    發生有其直接之因果關係，是可認定被告疏於注意過過失造
    成聲請人受傷甚明，故此因由提出再議之聲請，惟以台灣高
    等法院臺中分院檢察署檢察長猶未詳視相關證物，概以「本
    件，肇事處係設有兩時相行車管制號誌之交叉路口，雙方為
    交岔、直行行駛，肇事因素之認定與雙方進入路口當時之號
    誌情形有關，由於號誌情況雙方各執一詞，而無其他明確佐
    證」前經行車事故委員會決議「不予鑑定」之結論，及依道
    路交通事故現場圖、道路交通事故調查報告表所示，亦無從
    判斷被告所駕駛之行駛速度，認以原檢察官遽對被告所為之
    不起訴處分，尚無不合，將聲請人所請之再議予以駁回，實
    有疏誤。四、按刑法上之過失者，係指行為人按其情節應注
    意，並能注意而不注意，或行為人對於構成要件事實，雖預
    見其發生而確信其不發生者而言，刑法第十四條定有明文，
    是刑法上過失為之成立，則以行為人對該過失行為所生之構
    成要件結果、因果歷程有客觀之預見可能性及主觀預見可能
    性，且行為人基於此預見之可能性，而有違反客觀上注意義
    務而致構成要件事實發生者，即足當之，次按，汽車駕駛人
    雖可信賴其他參與交通之對方亦能遵守交通規則，同時為必
    要之注意，謹慎採取適當之行動，而對於不可知之對方違規
    行為並無預防之義務，然因對於違規行為所導致之危險，若
    屬已可預見，且在不超越社會相當性之範圍應有注意之義務
    者，自仍有以一定之行為避免結果發生之義務。因此關於他
    人之違規事實已極明顯，同時有充足之時間可採取適當之措
    施以避免發生交通事故之結果時，即不得以信賴他方定能遵
    守交通規則為由，以免除自己之責任，此有最高法院八十八
    年台上字第七四０四號判決可稽。現以本件肇事處係設有兩
    時相行車管制號誌之交叉路口，今雙方雖對於進入路口當時
    之號誌顯示情況雙方各執一詞，惟今姑且勿論其號誌顯示為
    何？揆諸前開判決意旨，被告在駕車行至車禍事故現場之交
    岔路口時本應減速慢行，即可有充足之時間可採取適當之措
    施以避免發生交通事故之發生，甚不得以信賴他方定能遵守
    交通規則為由，而免除自己之責任。然今被告在駕車行至車
    禍事故現場之交岔路口時並未減速慢行之結果，亦為本件肇
    事主因之一，惟臺灣臺中地方法院檢察署及臺灣高等法院臺
    中分院檢察署均未審慎深究於此，竟概以「罪證有疑，利於
    被告」之證據法則為由，遽對被告為之不起訴處分有利之判
    斷，實難謂其偵查完備，顯其認識用法有所違誤。五、末以
    聲請人因此車禍事故所受之傷害，實係因被告之過失而造成
    ，又以被告所為顯與刑法第二百八十四條過失傷害罪之構成
    要件相致，且於聲請人所提告訴案件之偵查卷內所存證據已
    符合刑事訴訟法第二百五十一條第一項規定「足認被告有犯
    罪嫌疑」檢察官應提起公訴之情形，是即該案件已經跨越起
    訴門檻，惟臺灣臺中地方法院檢察署及臺灣高等法院臺中分
    院檢察署竟為不起訴處分及駁回其再議之聲請等語，及刑事
    聲請交付審判補充理由略以：一、按被告楊慧真於民國98年
    07 月14日下午14時許駕駛車號0536－TY自小客車由大連路
    沿安順東5街往瀋陽路方向直行，行至旅順路與安順東5街口
    時，疏於注意已行至交叉路口應為減速慢行之規定，以致其
    所駕自小客車之車頭撞擊聲請人所騎乘後載乘客黎氏詩由山
    西路沿旅順路往梅川東路行駛之IML－292號機車左側，致聲
    請人及其後載乘客黎氏詩當場人車倒地受有多處擦傷與挫傷
    之事實，由聲請人所檢附之(一)道路交通事故現場圖(二)交
    通事故照片(三)診斷證明書等證物可資證明。二、現由聲請
    人所騎乘之IML－292號機車左側遭被告所駕車輛之車頭撞擊
    後，被告於民國98年7月14日15時25分在肇事現場所製作之
    談話紀錄表中，其問題4問：發現危險時離對方多遠？採取
    何種反應措施？回答以：未發現。由此足徵被告駕車行至
    本件交通事故現場之交叉路口根本全然無視該路口之狀況，
    故未發現聲請人所騎乘之機車已自山西路沿旅順路往梅川東
    路行至該路口之事實，因而反應不及而未能採取任何之反應
    措施，可見被告確有過失甚明。三、再按由附卷之道路交通
    事故現場圖、交通事故照片所示，聲請人所騎乘之IML－292
    號機車係左側遭被告所駕車輛之車頭正面撞擊後向右傾倒，
    及被告所駕車輛停置處係為行人穿越道等情形觀之，可明被
    告於案發當時駕駛車輛行駛時並未注意車前狀況，隨時採取
    必要之安全措施，且於行近行人穿越道前亦未依規定減速慢
    行，此即有違道路交通安全規則第94條第3項及同法第103條
    前段之規定，可見被告違規肇事之事實，亦可見其過失之所
    在及其因果關係。四、末按，被告若非明知其有過失，今以
    被告之車輛在撞及告訴人所騎乘之機車後毀損嚴重，被告自
    會依法請求聲請人為之賠償，惟被告卻未有此舉；再若被告
    若非明知其有過失，豈會急於98年8 月11日即與聲請人後載
    之乘客黎氏詩達成和解賠償損害，由此足徵聲請人所受之傷
    害確實係因被告之過失所造成等語。
二、聲請人吳逸俊以被告楊慧真涉犯過失傷害案件，於98年10月
    21日向臺灣臺中地方法院檢察署檢察官提出告訴，經該署檢
    察官以99年度偵字第8956號為不起訴處分後，聲請人不服，
    聲請再議，經臺灣高等法院臺中分院檢察署檢察長於100年1
    月6日以100年度上聲議字第69號駁回再議。
三、按告訴人不服上級法院檢察署檢察長或檢察總長認再議為無
    理由而駁回之處分者，得於接受處分書後10日內委任律師提
    出理由狀，向該管第一審法院聲請交付審判。法院認為交付
    審判之聲請不合法或無理由者，應駁回之，刑事訴訟法第25
    8條之1、第258條之3第2 項前段，分別定有明文。又犯罪事
    實應依證據認定之，無證據不得認定犯罪事實，刑事訴訟法
    第154條第2項定有明文。再按認定不利於被告之事實，須依
    積極證據，苟積極證據不足為不利於被告事實之認定時，即
    應為有利於被告之認定，更不必有何有利之證據；又事實之
    認定，應憑證據，如未能發現相當證據，或證據不足以證明
    ，自不能以推測或擬制之方法，以為裁判基礎；被告否認犯
    罪事實所持之辯解，縱屬不能成立，仍非有積極證據足以證
    明其犯罪行為，不能遽為有罪之認定。而刑事訴訟法上所謂
    認定犯罪事實之積極證據，係指適合於被告犯罪事實之認定
    之積極證據而言，雖不以直接證據為限，間接證據亦包括在
    內；然而無論直接或間接證據，其為訴訟上之證明，須於通
    常一般之人均不致有所懷疑，而得確信其為真實之程度者，
    始得據為有罪之認定，倘其證明尚未達到此一程度，而有合
    理之懷疑存在時，致使無從形成有罪之確信，根據「罪證有
    疑，利於被告」之證據法則，即不得遽為不利被告之認定（
    最高法院30年上字第816 號、29年上字第3105號、30年上字
    第1831號、40年台上字第86號及76年台上字第4986號判例意
    旨參照）。至告訴人之指訴，係以使被告受刑事訴追為目的
    ，是以告訴人之指訴為證據方法，除其指訴須無瑕疵，且應
    有查與事實相符之佐證，始得資為判決之基礎，亦經最高法
    院著有52年台上字第1300號及61年台上字第3099號判例可資
    參照。而所謂無瑕疵，係指被害人所為不利被告之陳述，與
    社會上一般生活經驗或卷存其他客觀事實並無矛盾而言；另
    所謂就其他方面調查認與事實相符，非僅以所援用之旁證足
    以證明被害結果為已足，尤須綜合一切積極佐證，除認定被
    告確為加害人之可能外，在推理上無從另為其他合理原因之
    假設，有一不合於此，即不能以被害人之陳述作為論斷之證
    據。
四、本件告訴意旨及補充告訴理由略以：被告於98年7 月14日14
    時10分許駕053 6─TY自用小客車，由大連路沿安順東5街往
    瀋陽路方向直行，告訴人於同一時間自駕IML─292普通重型
    機車由山西路沿旅順路往梅川東街方向直行，因被告所駕駛
    路線為支線，又車行超速竟達70公里許，告訴人所行駛路線
    為幹道，被告應讓告訴人先行，且於路與路交叉通行時，被
    告應停車查看有無車輛交會之情況，而被告罔顧交通法規之
    規定，任意行車，不顧行車超速而又不按規定查看路況，應
    注意而能注意，竟不注意致以時速70公里許之高速撞及告訴
    人成傷，告訴人車毀人傷及隨身手機、手錶及衣褲全毀，足
    見被告行車速度之凶猛，告訴人經急救入院，經中國醫藥大
    學附設醫院急救始挽救一命，依傳統經驗傷筋動骨需療傷百
    日，告訴人全身到處遍體成傷，慘不忍睹，痛苦萬分，造成
    工作業務之損失無法計算，導致告訴人在中國大陸之事業受
    到嚴重損失，被告竟不理置，僅說小事賠償新臺幣二萬元許
    了事，令人難以接受，及本件事故發生已有月餘，期間曾經
    數度調解惟被告對其不當過失之行為均未表示歉意，且又對
    以告訴人所受之傷害未有聞問等語，因本件事故所受傷害與
    被告楊慧真所為之過失行為有相當之因果關係存在，而認被
    告楊慧真涉有過失傷害罪嫌。
五、按本件聲請交付審判及補充理由意旨無非以：(1)依聲請人
    所提出臺中市警察局所製作之交通事故照片黏貼紀錄表照片
    編號4、5、6、8之照片可明確察知係被告駕駛之車頭撞擊聲
    請人所騎乘之機車左側，且就兩造車輛撞擊位置及車輛受損
    情形，以肉眼觀察不難判斷被告駕車之車速甚快，被告行車
    至交叉路口並未減速慢行，為肇事主因之一，被告未減速之
    結果與本件事故之發生有直接因果關係。(2)被告於98年7月
    14日15時25分許在肇事現場所製作之談話紀錄表中，對問題
    4 問：發現危險時距離對方多遠？採取何種反應措施？回答
    ：未發現，及按卷附之道路交通事故現場圖、交通事故照片
    ，聲請人所騎乘之機車係左側遭被告所駕車輛之車頭正面撞
    擊後向右傾倒，及被告所駕車輛停置處係為行人穿越道等情
    形觀之，可明被告於案發當時未注意車前狀況，隨時採取必
    要之安全措施，且於行近行人穿越道前亦未依規定減速慢行
    ，有違道路交通安全規則第94條第3項及同法第103條前段規
    定，足認被告駕車至事故現場之交叉路口根本全然無視該路
    口之狀況，故未發現聲請人所騎乘之機車，被告確有過失甚
    明。(3)若非被告明知其有過失，其車輛在撞及告訴人所騎
    乘之機車後毀損嚴重，被告自會依法請求聲請人為之賠償，
    豈會急於98年8 月11日即與聲請人後載之乘客黎氏詩達成和
    解賠償損害，足徵聲請人所受傷害卻因被告之過失所造成等
    語，認原處分有偵查未完備，其認事用法有所違誤云云。經
    查：被告楊慧真過失傷害罪嫌，並不成立。
(一)被告楊慧真於98年7 月14日14時10分許，駕駛車號0536─TY
    號自小客車，沿安順東五街往瀋陽路方向行駛，適有聲請人
    吳逸俊騎乘車號IML─292號重型機車搭載黎氏詩沿旅順路往
    梅川東街方向行駛，二車在旅順路與安順東五街交岔路口發
    生碰撞，聲請人吳逸俊因而受有雙側上下肢及顏面擦傷與挫
    傷、左側顏面撕裂傷約1.5 公分之事實，為被告楊慧真及聲
    請人所不否認，並有臺中市警察局第五分局員警職務報告及
    檢附之戴秀妃等4人查訪表各1份、道路交通事故現場圖、道
    路交通故調查報告表 (一)( 二)、楊慧真之臺中市○○○道
    路交通事故談話紀錄表、吳逸俊之臺中市○○○道路交通事
    故談話紀錄表、楊慧真之臺中市○○○道路交通事故當事人
    酒精測定紀錄表、吳逸俊之臺中市○○○道路交通事故當事
    人酒精測定紀錄表、楊慧真之臺中市○○○道路交通事故肇
    事人自首情形紀錄表、臺中市○○○○道路交通事故補充資
    料表、臺中市○○○道路交通事故初步分析研判表、臺中市
    ○○○道路交通事故照片黏貼紀錄表、吳逸俊提出之中國醫
    藥大學附設醫院診字第0980801426號診斷證明書等在卷可稽
    ，聲請人吳逸俊因本件事故而受有上開傷害之事實，應可認
    定。
(二)按刑法上之過失犯，必行為人對於結果之發生應注意並能注
    意而不注意為成立要件；且必須危害之發生，與行為人之欠
    缺注意，具有因果聯絡關係，始能成立。至行為人之過失，
    與被害人自己之過失，併合而為危害發生之原因時，雖不能
    阻卻其犯罪責任，但僅被害人之過失為發生危害之獨立原因
    者，則行為人之行為，與該項危害發生之因果關係，已失其
    聯絡，自難令負刑法上之過失之責；刑法上之過失，其過失
    行為與結果間，在客觀上有相當因果關係始得成立。所謂相
    當因果關係，係指依經驗法則，綜合行為當時所存在之一切
    事實，為客觀之事後審查，認為在一般情形下，有此環境，
    有此行為之同一條件，均可發生同一之結果者，則該條件為
    發生結果之相當條件，行為與結果即有相當之因果關係；反
    之，若在一般情形下，有此同一條件存在，而依客觀之事後
    審查，認為不必皆發生此結果者，則該條件與結果並不相當
    ，不過偶然之事實而已，其行為與結果間即無相當因果關係
    （最高法院23年度上字第5223號、28年度上字第325 號判例
    、88年度臺上字第86號判決、76年臺上字第192 號判例參照
    ）。依上所述，被告楊慧真之行為如出於過失，且與聲請人
    吳逸俊所受之傷害有相當因果關係，即可能成立刑法第284
    條第1 項過失傷害罪，換言之，原檢察官應就本件被告楊慧
    真之駕駛行為究竟有無過失，且過失與聲請人所受傷害結果
    有無相當因果關係詳為調查，調查始臻完備。
(三)本件被告楊慧真始終堅稱肇事時其行進之交通號誌時向為綠
    燈，其於警詢時供稱「（警員問：事故地點有無交通號誌？
    你當時行駛時時向為何？）路口有號誌，我行經該路口時是
    綠燈。」、於偵訊中供稱：「（檢察官問：當你通過安順東
    五街跟旅順路交叉路口時，妳行車方向號誌為何？）我通過
    路口，我車方向的號誌為綠燈。」、「（檢察官問：通過路
    口時的車速為何？）應該只有三、四十公里，因為我剛才從
    安順東五街25號的公司地址出來。」、「（檢察官問：請妳
    說明車禍撞擊是如何發生？）在我通過路口時，對方騎乘機
    車衝出來，撞到我車輛右前葉及保險桿。」、「（檢察官問
    ：妳說到路口中間時是黃燈，妳自己有看前方號誌嗎？）我
    不太記得了。」、又於98年7 月14日於肇事現場由臺中市警
    察局警員所製作之道路交通事故談話紀錄亦供稱：「（警員
    問：肇事前行進方向、車道及肇事經過情形？）我駕駛0536
    ─TY自小客車由大連路沿安順東五街往瀋陽路方向直行，在
    事故路口時，在過停止線時是綠燈，到路口中間黃燈，我看
    到右側過來之機車時，就直接擦撞了。」等語，而聲請人吳
    逸俊亦堅稱肇事時其行進方向交通號誌之時向為綠燈，其於
    警詢時指稱：「（警員問：事故地點有無交通號誌？你當時
    行駛時時向為何？）事故發生地點有交通號誌，我當時是綠
    燈狀況行駛。」、於偵訊中指稱：「（檢察官問：當地交叉
    路設有交通號誌，你要通過交叉路口時的號誌為何？）我前
    方的號誌為綠燈」、聲請人於98年7月14日於肇事現場由臺
    中市警察局警員所製作之道路交通事故談話紀錄亦指稱「（
    員警問：肇事前行進方向、車道及肇事經過情形？）我騎IM
    L─292重機車由山西路沿旅順路往梅川東路方向直行我後載
    黎氏詩，74.4.14.LD00000000住國豐街52巷22號0000000000
    ，當時我要過路口時看到是綠燈，我就遭路口內的車由我
    左側後方撞過來。」等語，是以被告楊慧真與聲請人吳逸俊
    均堅稱其等通過上開路口時交通號誌時向為綠燈，雙方各執
    一詞，原檢察官於98年10月27日先批示將聲請人之告訴狀等
    附件發交臺中市政府警察局第五分局（下稱第五分局）員警
    以調查車禍案件之格式調查，再於99年1 月15日批示第五分
    局員警因本件聲請人與被告對於進入路口之號誌為何，各執
    一詞，要求查明肇事路口有無監視器拍攝到事發經過，並檢
    具相關影像光碟、翻拍畫面，如無法調得監視器畫面或當地
    無監視器，則查訪附近住戶有無目擊車禍發生經過，並製作
    訪查報告以釐真相，有卷附之檢察官辦案進行單2 紙可參，
    原檢察官依臺中市警察局第五分局中華民國99年3 月12日中
    分五偵字第0990002460號函檢附之員警職務報告、戴秀妃等
    4人之查訪表各1份及調閱之道路交通事故現場圖、道路交通
    故調查報告表 (一)( 二)、楊慧真之臺中市○○○道路交通
    事故談話紀錄表、吳逸俊之臺中市○○○道路交通事故談話
    紀錄表、楊慧真之臺中市○○○道路交通事故當事人酒精測
    定紀錄表、吳逸俊之臺中市○○○道路交通事故當事人酒精
    測定紀錄表、楊慧真之臺中市○○○道路交通事故肇事人自
    首情形紀錄表、臺中市○○○○道路交通事故補充資料表、
    臺中市○○○道路交通事故初步分析研判表、臺中市○○○
    道路交通事故照片黏貼紀錄表、吳逸俊提出之中國醫藥大學
    附設醫院診字第0980801426號診斷證明書等證據資料，僅能
    認定被告與聲請人二人駕駛車輛於上開時間、地點發生碰撞
    ，致聲請人受有上述之傷害，尚不足認定被告楊慧真對上開
    碰撞結果之發生有過失，原檢察官復於99年6月24日、99年8
    月10日傳喚證人郭志松即蘇黎世產物保險公司之理賠人員、
    證人黎氏詩到庭訊問並經具結，上開證人均未能陳明本件肇
    事時路口燈號時相究竟為何，致原檢察官無法釐清本件被告
    過失責任之有無，乃於99年8月11日再發函並檢具該署98年
    度他字第5269號、98年度發查字第80號、99年度偵字第8956
    號卷宗，囑託臺灣省臺中市區車輛行車事故鑑定委員會鑑定
    肇事原因，經臺灣省臺中市區車輛行車事故鑑定委員會以中
    華民國99年9月16日中市行字第0995402909號函復：本案肇
    事處係設有兩時相行車管制號誌之交岔路口，雙方為交岔、
    直行行駛，肇事因素之認定與雙方進入路口當時之號誌顯示
    情形有關，由於號誌情況雙方各執一詞而無其他明確佐證，
    委員會決議結論「不予鑑定」。綜上所述，原檢察官就本件
    車禍碰撞之肇事責任已盡調查之能事，依現存之人證及書證
    ，仍未能證明被告楊慧真有聲請人所指之過失行為，聲請人
    所稱被告超速行駛達時速70公里、甚至100公里等語，係聲
    請人依其主觀判斷所為臆測之詞，並無科學證據做為佐證，
    且聲請人為受有傷害之告訴人，以使被告受有刑事追訴為目
    的，其所為上開證述，尚難為不利被告之認定，又聲請人依
    卷附之道路交通事故現場圖、交通事故照片及聲請人所騎乘
    之機車與被告所駕駛之自小客車停置處位置，以被告駕駛車
    輛且於行近行人穿越道前未依規定減速慢行，有違道路交通
    安全規則第94條第3項「汽車行駛時，駕駛人應注意車前狀
    況及兩車併行之間隔，並隨時採取必要之安全措施。」及同
    法第103條前段（應係第1項之誤載）「汽車行近未設行車管
    制號誌路口之行人穿越道前，應減速慢行。」之規定云云，
    按汽車駕駛人固應依道路交通安全規則第94條第3項規定注
    意車前狀況並隨時採取必要之安全措施，然依本件調查所得
    之卷證資料，仍難判斷本件發生碰撞時路口之時向號誌為何
    ，尚難認定被告有違反道路交通安全規則第94條第3項之情
    事，又本件肇事路口為設有兩時相行車管制號誌之交岔路口
    ，並非未設行車管制號誌之路口，聲請人認被告行為違反道
    路交通安全規則法第103條第1項之規定，應係誤認，並不足
    採。又被告於本件碰撞事故發生後，與證人黎氏詩成立調解
    ，雖約定證人黎氏詩不追究被告過失傷害刑責，惟其等係就
    民事損害賠償部分調解成立，並非成立調解即有刑事過失責
    任，聲請人對此顯有誤認。從而，本案經檢察官偵查後，已
    盡調查之能事，仍無積極證據足認被告楊慧真涉有過失傷害
    罪嫌，依上開三所述及「罪證有疑，利於被告」之證據法則
    ，予以不起訴處分，按諸卷存證據資料、且衡之前述(二)之
    說明，檢察官此之所認，並無不當，或有何採證違法之處。
六、綜上所述，被告因不起訴處分在案，且原處分書並詳述其理
    由，本院復細審全案卷證後，亦認原檢察官認被告之罪嫌不
    足而予處分不起訴，核無不合；且無不利被告之事證未經檢
    察機關詳為調查或斟酌，或不起訴處分書所載理由違背經驗
    法則、論理法則或其他證據法則等得據以交付審判之事由存
    在。再聲請人於本案審理中所提出之道路交通事故現場圖影
    本1件、交通事故照片黏貼紀錄表1份、診斷證明書影本1 件
    、不起訴處分書影本1件、處分書影本1件、談話紀錄表影本
    1 件等，經本院參酌其上所載內容後，均與原偵查卷存證據
    資料無異，無從採為不利被告等人之依據，而得推認原偵查
    程序未臻完備。聲請人聲請交付審判，為無理由，應予駁回
    。
據上論斷，依刑事訴訟法第258條之3第2項前段，裁定如主文。
中    華    民    國   100    年    4     月    29    日
                  刑事第十八庭審判長法  官  郭書豪
                                    法  官  胡芷瑜
                                    法  官  林世民
以上正本證明與原本無異。
不得抗告。
                                    書記官  紀俊源
中    華    民    國   100    年    4     月    29    日